【裁判字號】    97,附民,508
【裁判日期】    971021
【裁判案由】    請求損害賠償
【裁判全文】
臺灣臺中地方法院刑事附帶民事訴訟判決  97年度附民字第508號
原      告  丙○○即被害人劉.
被      告  丁○
            甲○○
上列被告等因本院97年度易字第3556號侵占案件，經原告提起附
帶民事訴訟，請求損害賠償事件，本院判決如下︰
    主    文
原告之訴及假執行之聲請均駁回。
    犯罪事實
一、原告聲明求為判決：被告丁○、甲○○應連帶給付原告新臺
    幣（下同）800,000元，並自起訴狀繕本送達之翌日起至清
    償日止，按年息百分之五計算之利息。並陳明願供擔保請准
    宣告假執行。其陳述略稱：依90年5月27日就父親劉金池名
    下財產所確認之協議書第1條約定，被告丁○應將2,000,000
    元存入劉金池名下，惟被告丁○僅將1,200,000元存入，尚
    不足800,000元，嗣經原告多次催索，被告2人至今仍置之不
    理，爰依侵權行為之法律關係請求被告2人連帶給付上開
    800,000元，並加計自起訴狀繕本送達之翌日起至清償日止
    ，按年息百分之五計算之利息（原告請求被告丁○、乙○○
    連帶給付3,524,796元部分，由本院另行裁定移送本院民事
    庭審理中）。
二、被告2人未為任何聲明或陳述，亦未提出任何書狀。
    理    由
一、按因犯罪而受損害之人，始得於刑事訴訟程序附帶提起民事
    訴訟，否則即不得提起，此觀刑事訴訟法第487條第1項之規
    定自自明。
二、又按刑事法院之職權僅在認定犯罪事實之有無，例外就附帶
    民事訴訟為審判時，亦必須以刑事判決所認定之事實為依據
    （刑事訴訟法第500條參照），除此之外之一切非犯罪事實
    在法律上之評價究為民事不法行為，亦或行政秩序不法行為
    ，均非刑事法院所得審究。因此刑事訴訟法第487條第1項所
    稱之因犯罪而受損害之人，必須是其個人私權，因起訴之犯
    罪事實之侵害，致生損害者始得提起。而查原告本件起訴所
    主張之事實，並未經公訴人提起公訴，且該部分經核與已起
    訴部分，亦無實質上或裁判上一罪關係，本院無從併予就關
    於被告丁○被訴侵占劉金池寄存於乙○○名下之3,524,796
    元部分予以審理，亦即依原告此部分所主張之事實，尚無從
    認其係屬因本案犯罪而受損害之人，原告就該部分自不得提
    起附帶民事訴訟。根據首揭說明，原告之訴，自應駁回，其
    假執行之聲請，亦失其附麗，應一併駁回。
三、據上論斷，應依刑事訴訟法第502條第1項，判決如主文。
中    華    民    國    97    年    10    月    21    日
                  刑事第14庭    審判長法  官  陳  葳
                                      法  官  李慧瑜
                                      法  官  林世民
上正本證明與原本無異。
如不服本判決，應於收受送達後10日內向本院提出上訴書狀（應
敘述具體理由並附繕本）。
上訴書狀如未敘述理由，應於上訴期間屆滿後20日內補提理由書
於本院。
                                      書記官  紀俊源
中    華    民    國    97    年    10    月    21    日


司法院資訊處製作；財團法人民間司法改革基金會備份。
